【裁判字號】    97,交聲,2955
【裁判日期】    971127
【裁判案由】    違反道路交通管理處罰條例聲明異議
【裁判全文】
臺灣臺北地方法院交通事件裁定        97年度交聲字第2955號
原處分機關  交通部公路總局臺北區監理所板橋監理站
異  議  人
即受處分人  甲○○
上列受處分人因違反道路交通管理處罰條例案件，對於交通部公
路總局臺北區監理所板橋監理站於中華民國九十七年十月二十四
日所為之處分（原處分案號：板監裁字裁四一－Ｃ000000
00號），聲明異議，本院裁定如下：
    主  文
異議駁回。
    理  由
一、按汽車駕駛人，行經有燈光號誌管制之交岔路口闖紅燈者，
    處新臺幣（下同）一千八百元以上五千四百元以下罰鍰；又
    汽車駕駛人有道路交通管理處罰條例第五十三條之情形者，
    除依原條款處罰鍰外，並予記違規點數三點，道路交通管理
    處罰條例第五十三條第一項、第六十三條第一項第三款分別
    定有明文。至於道路交通管理處罰條例所稱之「車輛」，係
    指在道路上以原動機行駛之汽車，包括機器腳踏車在內，合
    先敘明。
二、本件異議人即受處分人甲○○於民國九十七年九月三十日十
    四時七分許，駕駛車號ＢＨＣ─八六七號重型機車，行經臺
    北縣中和市○○路與南山路路口，明知該處有燈光號誌管制
    ，竟不遵守該燈光號誌之管制而仍闖紅燈，適為在該路段執
    行勤務之臺北縣政府警察局中和分局交通分隊警員許燕宏攔
    停，並以異議人有違反前揭道路交通管理處罰條例第五十三
    條第一項「闖紅燈」之行為掣單舉發，嗣異議人於通知單上
    所載應到案日期前即九十七年十月一日向原處分機關即交通
    部公路總局臺北區監理所板橋監理站提出申訴，經原處分機
    關調查結果，仍認受處分人有上開違規之行為，原處分機關
    乃依道路交通管理處罰條例第五十三條第一項、第六十三條
    第一項第三款（漏引第一項第三款）之規定，裁處罰鍰一千
    八百元，並記違規點數三點。
三、異議人甲○○於本院調查時固不否認其於上開時、地，駕駛
    前揭重型機車，行經臺北縣中和市○○路與南山路路口之事
    實，惟矢口否認其有闖紅燈之行為，辯稱：取締當天我是沿
    著中正路直走，到了中正路與南山路口時，我想到南山路拜
    訪客戶，所以我紅燈右轉，走了大約十五公尺，發現客戶都
    還沒有開門營業，我就在南山路迴轉，到了中正路口，燈號
    是綠燈，我就右轉，接著走景平路，又走了一個路口，遇到
    紅燈，我就被警察攔停，並說我之前在中正路及南山路口闖
    紅燈，我覺得員警舉發的並非事實，我是紅燈右轉，並非闖
    紅燈云云。
四、經查，關於本件違規事實之舉發過程，業據證人即舉發警員
    許燕宏於本院九十七年十一月十三日調查時到庭結證略以：
    九十七年九月三十日十四時七分許，我在景平路往秀朗橋方
    向往北行駛執行勤務，我行駛到景平、中正、南山路口時，
    看到異議人騎乘重型機車在中正路假裝右轉南山路，但並沒
    有轉進南山路，他還沒騎到南山路的斑馬線，也還沒到停止
    線，就又馬上直走景平路往秀朗橋方向，我立即追趕到景平
    、景安路口將異議人攔下，並告知異議人闖紅燈，依法告發
    等語明確（本院當日訊問筆錄參照）。衡諸證人許燕宏與異
    議人互不相識，亦無仇怨，復到庭具結為以上之證述，且其
    就目擊受處分人違規情節及舉發經過敘述詳確，並無瑕疵，
    顯非一般憑空捏造證詞可擬，是其上開證詞應屬可信；況交
    通警察掣單舉發違反道路交通管理處罰條例所列之違規事實
    ，本質上為行政處分，係公務員基於職務上之權力，依法就
    特定之具體事件所為之具公法上效果之單方面行政行為，基
    於公務員為公法上行為具有公信力之原則，該行政行為當可
    被推定為真正，其據以依法處分之事實認定亦為正確無誤。
    是依證人之上開證述可知，異議人確有上開違規行為，，本
    件事證明確，異議人之違規行為堪以認定。
五、綜上所述，異議人確有在前述時地闖紅燈之違規行為，從而
    原處分機關依前開道路交通管理處罰條例第五十三條第一項
    、第六十三條第一項第三款規定，裁處異議人罰鍰一千八百
    元，並記違規點數三點，核無違法或其他不當之情形，聲明
    異議意旨仍執前詞，指摘原處分違法，為無理由，應予駁回
    。
六、據上論斷，應依道路交通案件處理辦法第十九條，裁定如主
    文。
中    華    民    國    97    年    11    月    27    日
                        交通法庭法  官  張詩芸
以上正本證明與原本無異。
如不服本裁定，應於送達後5日內，向本院提出抗告狀。
                                書記官  顏淑華
中    華    民    國    97    年    11    月    27    日


司法院資訊處製作；財團法人民間司法改革基金會備份。
